【裁判字號】    90,訴,891
【裁判日期】    900821
【裁判案由】    偽造有價證券
【裁判全文】
臺灣臺南地方法院刑事判決                            九十年度訴字第八九一號
    公  訴  人  臺灣台南地方法院檢察署檢察官
    被      告  甲○○
右列被告因偽造有價證券案件，經檢察官提起公訴（九十年度偵字第四五二九號），
本院判決如左：
    主  文
甲○○行使偽造之有價證券，處有期徒刑壹年貳月，緩刑肆年。支票壹紙（發票人：
陳姿錡、面額：新台幣壹拾壹萬貳仟元、付款人：台灣南區郵政管理局、票號：Ｂ0
000000號、發票日九十年二月二十日）沒收。
    事  實
一、甲○○因積欠林惠如新台幣（下同）十一萬二千元，無法清償，林惠如亦向其索
    債甚急。甲○○於民國八十九年十二月中，見中華日報中有「支票借您」之廣告
    ，即打電話與對方連絡，由一名綽號「阿棋」之男子與甲○○接洽，雙方談妥後
    ，約於八十九年十二月二十日左右，在台南市火車站前尊龍客運旁之巷子內見面
    ，由「阿棋」持吳豐榮所有（於八十七年十二月四日八時許，在台南縣永康市○
    ○○路三０九號前卸貨時被竊，被竊時係面額尚未填載之空白支票），付款人為
    台灣南區郵政管理局、票號Ｂ0000000號支票一紙，偽填發票日九十年二
    月二十日、金額新台幣（下同）一十一萬二千元，再偽蓋陳姿錡印章之偽造支票
    一紙給甲○○，甲○○則交付七千元之對價給「阿棋」。甲○○明知該支票係偽
    造之支票，竟仍於八十九年十二月底將該支票交與林惠如以抵償其債務。嗣該支
    票屆期，林惠如持之向台灣企業銀行東高雄分行提示，遭退票止付，始經警尋線
    查獲。
二、案經台南縣警察局永康分局報請台灣台南地方法院檢察署檢察官偵查起訴。
    理  由
一、訊之被告甲○○對右揭事實坦承不諱，並據林惠如、吳豐榮於警訊中供述在卷，
    並有吳豐榮失遺失票據申報書影本一紙，上開偽造之支票影本一紙紙附卷可稽。
    被告辯稱伊不知該支票係偽造，伊因債務纏身，才出此下策，伊亦為受害者云云
    。惟查，被告透過報紙向不識之人借支票，依社會經驗判斷，應知支票來源應非
    單純。且其以七千元即購得十一萬二千元的支票，對價顯不相當，對於支票是否
    為真，應更存疑。惟其於如此情形下，猶將支票交付他人抵債，其行使偽造有價
    證券犯行，事證實甚明確，其辯稱諸語，核係卸責之詞，不足採信，被告犯行足
    堪認定。
二、按支票為有價證券，被告甲○○明知係偽造之支票而持以行使，核其所為，係犯
    有刑法第二百零一條第二項之行使造有價證券罪。爰審酌被告素行、犯罪之動機
    、目的、手段及所造成危害、所得利益、犯後已與被害人和解取回該支票等一切
    情狀，處如主文所示之刑，以資懲儆。末查被告前未曾受有期徒刑以上刑之宣告
    ，有台灣高等法院被告全國前案紀錄表在卷可稽，其因一時週轉困難，始出此下
    策，且事後亦與債權人林惠達成和解，將該支票取回，有該支票在卷可參，其經
    此偵審程序，應知所警惕而無再犯之虞，爰宣告緩刑四年，以勵自新。又上開偽
    造之支票為被告所有供犯罪所用之物，併依法宣告沒收。
據上論斷，應依刑事訴訟法第二百九十九條第一項前段，刑法第二百零一條第二項、
第二百零五條、第七十四條第一款、罰金罰鍰提高標準條例第一條前段，判決如主文
。
中      華      民      國      九十      年      八      月    二十一  日
                              臺灣臺南地方法院刑事第五庭
                                      法  官
右正本證明與原本無異
如不服本判決應於送達後十日內向本院提出上訴狀
                                      書記官
中      華      民      國      九十      年      八      月    二十一  日
附錄本案論罪科刑法條全文：
刑法第二百零一條第二項：
行使偽造之公債票、公司股票或其他有價證券，或意圖供行使之用，而收集或交付於
人者，處一年以上七年以下有期徒刑，得併科三千元以下罰金。


司法院資訊處製作；財團法人民間司法改革基金會備份。
